臺灣新北地方法院三重簡易庭小額民事判決
111年度重小字第1986號
原      告  葛承文  
訴訟代理人  王素雲    
被      告  許湘桾  

上列當事人間請求侵權行為損害賠償事件，本院於民國111年7月
28日言詞辯論終結，判決如下：
　　主　    文
一、被告應給付原告新臺幣（下同）15,288元，及自民國111年7
    月7日起至清償日止，按年息5％計算之利息。
二、原告其餘之訴駁回。
三、訴訟費用1,000元由被告負擔624元，餘由原告負擔。
四、本判決原告勝訴部分得假執行。
    事實及理由
一、原告主張：被告駕駛BFC-5601號車，於民國109年6月9日，
    行經新北市新莊區中正路西側附近與龍安路口處，疑疏未注
    意車前狀況，碰撞原告駕駛之車號000-0000號車（下稱系爭
    車輛），致系爭車輛受損，經維修估價，需32,483元之維修
    費用（含零件14,399元、工資18,084元），經與被告先給付
    之8,000元扣抵後，尚有24,483元未賠付。為此，爰依侵權
    行為之法律關係，提起本件訴訟。並聲明：被告應給付原告
    24,483元及自起訴狀繕本送達之翌日起至清償日止，按年息
    5％計算之利息等語。
二、被告則以：原告請求修車金額過高等語置辯，並聲明：請求
    駁回原告之訴。
三、原告主張上開事實，業據其提出調解不成立證明書、新北市
    政府警察局道路交通事、行車執照等件在卷可佐（本院卷第
    13至25、49頁），而被告到場亦不否認曾碰撞系爭車輛，依
    前開初步分析研判表記載，被告有疏於注意車前狀況之過失
    ，亦與原告所述相符，是原告主張被告應就系爭車輛損害負
    損害賠償責任即屬有據。
四、按請求賠償物被毀損所減少之價額，雖得以修復費用為估定
    標準，但以必要者為限（例如修理材料以新品換舊品，應予
    折舊）。查被告因前開過失肇致本件車禍，並致系爭車輛受
    有損害等情，已如前述，則被告自應就系爭車輛損害負賠償
    責任。本件原告支出之修復費用32,483元，含零件14,399元
    、工資18,084元。依行政院所頒固定資產耐用年數表及固定
    資產折舊率之規定，非運輸業用客車、貨車之耐用年數為5
    年，依定率遞減法每年折舊1000分之369，另依營利事業所
    得稅查核準則第95條第6項規定「固定資產提列折舊採用定
    率遞減法者，以1 年為計算單位，其使用期間未滿1 年者，
    按實際使用之月數相當於全年之比例計算之，不滿1月者，
    以1月計」，又系爭車輛係107年3月出廠，有行車執照存卷
    可參（本院卷第49頁），迄本件車禍發生時即109年6月9日
    ，已使用2年3月，則零件扣除折舊後之修復費用估定為5,20
    4元（詳如附表之計算式），另關於工資部分，因無折舊之
    問題，是以系爭車輛之必要修復費用為23,288元（計算式：
    5,204元＋工資18,084元＝23,288元）。此外，被告前已賠付
    原告8,000元，應予扣除，故原告所得請求被告給付之金額
    為15,288元（計算式：23,288元－8,000元＝15,288元）
五、綜上所述，原告依侵權行為之法律關係，請求被告給付15,2
    88元，及自起訴狀繕本送達被告翌日即111年7月7日（本院
    卷第39頁）至清償日止，按年息5％計算之利息，為有理由，
    應予准許。逾此部分請求，則屬無據，爰予駁回。
六、本件係就民事訴訟法第436條之8適用小額訴訟程序所為被告
    敗訴之判決，依同法第436條之20規定，由本院依職權宣告
    假執行。
七、訴訟費用負擔之依據：民事訴訟法第79條、第436條之19第1
    項規定，確定訴訟費用之負擔如主文第3項所示。
中　　華　　民　　國　　111 　年　　8 　　月　　18　　日
　　　　　　　　　三重簡易庭  法  官  王凱俐
以上為正本係照原本作成。
對於本件判決如有不服，應於收受送達後20日內向本院提出上訴
書狀，上訴於本院合議庭，並按他造當事人之人數附具繕本。當
事人之上訴，非以判決違背法令為理由不得為之，上訴狀應記載
上訴理由，表明下列各款事項：
（一）原判決所違背之法令及其具體內容。
（二）依訴訟資料可認為原判決有違背法令之具體事實。
如未於上訴後20日內補提合法上訴理由書，法院得逕以裁定駁回
上訴。
中　　華　　民　　國　　111 　年　　8 　　月　　18　　日
                          　　書記官  李采錡
　　　　　　　　　　　　　　　
附表
-----
折舊時間           金額
第1年折舊值        14,399×0.369=5,313
第1年折舊後價值    14,399-5,313=9,086
第2年折舊值        9,086×0.369=3,353
第2年折舊後價值    9,086-3,353=5,733
第3年折舊值        5,733×0.369×(3/12)=529
第3年折舊後價值    5,733-529=5,204